【裁判字號】    89,交聲,408
【裁判日期】    900219
【裁判案由】    違反道路交通管理處罰條例聲明異議
【裁判全文】
臺灣臺北地方法院交通事件裁定                    八十九年度交聲字第四○八號
    異議人即
    受處分人  甲○○
右列受處分人因違反道路交通管理處罰條例案件，對於臺北市交通事件裁決所中華民
國八十九年七月廿六日所為之處分( 原處分案號：北市裁三字第駕裁00-000000 號 )
聲明異議，本院裁定如左：
        主      文
異議駁回。
        理      由
一、按汽車行駛高速公路，不得有在路肩上行駛或利用路肩超越前車或倒車等駕駛行
    為，「高速公路交通管制規則」第九條第一項第二款有明文規定。汽車駕駛人駕
    駛汽車行駛高速公路而不遵管制之規定者，處汽車駕駛人新臺幣三千元以上六千
    元以下罰鍰並記違規點數一點，「道路交通管理處罰條例」第三十三條第一項及
    第六十三條第一項第一款亦有處罰規定。
二、本件受處分人即異議人甲○○於八十九年四月八日中午十二時廿七分許，駕駛一
    輛車牌BX-9981 號自用小客車，途經國道一號( 俗稱：中山高 )高速公路南向一
    ○八公里( 苗栗頭份路段 )彎道，在路肩上行駛，為內政部警政署國道公路警察
    局楊梅分隊駕駛警車執勤員警戴家財( 負責駕車 )、施松明( 負責開單舉發 )攔
    停制止，以其有違反「道路交通管理處罰條例」第三十三條規定之行為而當場掣
    單( 公警局字(84)第498878號 )舉發並指定應到案日期( 八十九年四月廿三日 )
    。受處分人雖然拒絕簽收該張舉發違規通知單，惟經施警員在該張舉發違規通知
    單記明其事由，依「違反道路交通管理事件統一裁罰標準及處理細則」第十一條
    第一項第一款規定，視為受處分人已收受該張舉發違規通知單。嗣因受處分人依
    限到案並向原處分機關提出申訴。原處分機關請舉發單位調查結果，仍認受處分
    人確有前揭違規行為。原處分機關即於同年七月廿六日依「道路交通管理處罰條
    例」第三十三條( 漏載：第一項 )及第六十三條第一項第一款規定，裁處新臺幣
    三千元罰鍰並記違規點數一點。
三、訊據受處分人雖不否認其駕駛該輛車牌BX-9981 號自用小客車於前揭時地為警攔
    停之事實，惟矢口否認有行駛路肩之違規行為，辯稱略以「本人當時駕車在正常
    車道行駛，是另外有一輛不詳車牌之車輛行駛路肩自頭份交流道駛離高速公路，
    且當天高速公路車流順暢，沒有必要行駛路肩」云云。經查：證人( 舉發員警 )
    戴家財、施松明於本院調查中到庭具結證述「八十九年四月八日中午十二時廿七
    分許，戴警員駕駛警車，施警員則坐於警車右前座負責開單。我們駕車途經國道
    一號高速公路南向一○八公里至一○九公里間( 苗栗頭份路段 )彎道，轉彎後，
    即見受處分人駕駛該輛車牌BX-9981 號自用小客車在警車前方行駛路肩二、三百
    公尺，看到警車後，才改駛入外側車道。當日頭份交流道車輛擁塞約三公里遠」
    等語綦詳，載明筆錄在卷可稽。況查執行交通勤務警察掣單舉發違反「道路交通
    管理處罰條例」所列之違規事實，本質上為行政處分，係公務員基於職務上之權
    力，依法就特定之具體事件所為之具公法上效果之單方面行政行為，基於公務員
    為公法上行為具有公信力之原則，該行政行為當可被推定為真正，其據以依法處
    分之事實認定亦為正確無誤。本件受處分人空言否認未駕車行駛路肩，所辯無非
    係卸責之詞，不足採信。從而原處分機關依「道路交通管理處罰條例」第三十三
    條第一項( 原處分漏載：第一項，應予補正 )及第六十三條第一項第一款規定，
    裁處新臺幣三千元罰鍰並記違規點數一點，核無不當。本件聲明異議為無理由，
    應予駁回。
據上論斷，應依道路交通案件處理辦法第十九條，裁定如主文。
中      華      民      國      九    十    年    二    月    十九      日
                          臺灣臺北地方法院交通法庭
                                  法  官  鍾      華
右正本證明與原本無異。
如不服本裁定，應於裁定送達後五日內向本院提出抗告狀。
                                  書記官  黃  繡  琴
中      華      民      國      九    十    年    二    月    十九      日


司法院資訊處製作；財團法人民間司法改革基金會備份。
